【裁判字號】    97,訴,934
【裁判日期】    970627
【裁判案由】    毒品危害防制條例
【裁判全文】
臺灣板橋地方法院刑事判決               97年度訴字第934號
公  訴  人  臺灣板橋地方法院檢察署檢察官
被      告  甲○○
                    （現另案在臺灣臺北監獄臺北分監執行）
上列被告因違反毒品危害防制條例案件，經檢察官提起公訴（97
年度毒偵字第1470號），本院本院合議庭裁定依簡式審判程序審
理，並判決如下：
    主  文
甲○○施用第一級毒品，處有期徒刑陸月，如易科罰金以新臺幣
壹仟元折算壹日；扣案毒品海洛因貳包（合計淨重零點零捌公克
）沒收銷燬之。又施用第二級毒品，處有期徒刑貳月，如易科罰
金以新臺幣壹仟元折算壹日。應執行有期徒刑陸月，如易科罰金
以新臺幣壹仟元折算壹日；扣案毒品海洛因貳包（合計淨重零點
零捌公克）沒收銷燬之。
    事  實
一、甲○○前於民國95年間因施用毒品案件，經本院以95年度毒
    聲字第1604號裁定送觀察、勒戒後，認無繼續施用毒品之傾
    向，於95年10月4 日執行完畢後釋放，並由臺灣板橋地方法
    院檢察署檢察官以95年度毒偵字第5923號為不起訴處分確定
    。詎於上開觀察、勒戒執行完畢釋放後5 年內，仍基於分別
    施用第一級毒品海洛因及第二級毒品安非他命之犯意，其竟
    於96年5 月28日上午，在其位於臺北縣中和市○○路121 號
    1 樓住處，先施用毒品安非他命後再施用毒品海洛因。嗣警
    方於96年5 月28日下午7 時30分許，在臺北縣三重市○○街
    85巷7 號2 樓查獲甲○○，並當場扣得毒品海洛因2 包（合
    計淨重0.08公克）。
二、案經臺北縣政府警察局三重分局報告臺灣板橋地方法院檢察
    署檢察官偵查起訴。
    理  由
一、訊據被告甲○○對於上揭犯罪事實均坦承不諱。再被告經警
    方於事實欄一所載時地查獲後，採尿送驗結果，其尿液係呈
    鴉片類陽性反應（按施用海洛因經水解後呈鴉片類陽性反應
    ）與安非他命陽性反應等情，此有臺灣檢驗科技股份有限公
    司出具之濫用藥物尿液檢驗報告1 紙附卷可稽（見96年度毒
    偵字第4209號偵查卷第31頁）。此外，復有毒品海洛因2 包
    （合計淨重0.08公克），扣案足資佐證，而上開扣案之粉末
    經送驗結果，確係海洛因，淨重亦如上述等情，亦有卷附法
    務部調查局鑑定書足佐（見97年度毒偵字第1470號偵查卷第
    5 頁）。參以，被告前於95年間因施用毒品案件，經本院以
    95年度毒聲字第1604號裁定送觀察、勒戒後，認無繼續施用
    毒品之傾向，於95年10月4 日執行完畢後釋放，並由臺灣板
    橋地方法院檢察署檢察官以95年度毒偵字第5923號為不起訴
    處分確定等情，復有臺灣高等法院被告前案紀錄表在卷足參
    。事證明確，被告犯行堪以認定，應予依法論科。
二、查海洛因與安非他命分別係屬於毒品危害防制條例第2 條第
    2 項第1 款與第2 款所列之第一級與第二級毒品，故核被告
    所為，係犯毒品危害防制條例第10條第1 項之施用第一級毒
    品罪與同條第2 項之施用第二級毒品罪。又被告施用海洛因
    與安非他命前後非法持有海洛因與安非他命之低度行為，應
    為施用之高度行為所吸收，應僅論以施用之高度行為。被告
    施用海洛因與安非他命之犯行，犯意各別，罪名亦異，應予
    分論併罰。爰審酌被告素行不佳，有施用毒品前科如前，其
    再度違反禁令，非法施用足以導致精神障礙及生命危險之毒
    品，危害身心甚鉅，且施用毒品後可能做出對於他人或社會
    有危害之衝動行為，惟被告犯罪後坦承犯行，甚有悔意，態
    度尚佳等一切情狀，量處被告如主文所示之刑，並諭知如易
    科罰金之折算標準，且定其應執行刑，並諭知如易科罰金之
    折算標準，以資懲儆。又中華民國96年罪犯減刑條例於96年
    7 月4 日制定公布，並自96年7 月16日施行，而按「犯罪在
    中華民國96年4 月24日以前者，除本條例另有規定外，依下
    列規定減刑：一、死刑減為無期徒刑。二、無期徒刑減為有
    期徒刑二十年。三、有期徒刑、拘役或罰金，減其刑期或金
    額二分之一」，中華民國96年罪犯減刑條例第2 條第1 項固
    定有明文。惟因被告所犯前開犯行之時間係在96年5 月28日
    ，並不符合96年4 月24日前犯罪之要件，揆諸前開條例之規
    定，自不得減刑，併此敘明。
三、扣案毒品海洛因2 包（合計淨重0.08公克），應依毒品危害
    防制條例第18條第1 項前段之規定，不問屬於何人所有，均
    應宣告沒收銷燬之。
四、末按「除被告所犯為死刑、無期徒刑、最輕本刑為三年以上
    有期徒刑之罪或高等法院管轄第一審案件者外，於前條第一
    項程序進行中，被告先就被訴事實為有罪之陳述時，審判長
    得告知被告簡式審判程序之旨，並聽取當事人、代理人、辯
    護人及輔佐人之意見後，裁定進行簡式審判程序。」刑事訴
    訟法第273 條之1 第1 項定有明文。查本件被告所犯上開施
    用毒品之罪，非最輕本刑為三年以上有期徒刑之罪，且被告
    於本院97年5 月30日準備程序進行中，復就被訴之事實為有
    罪之陳述，經告知被告簡式審判程序之旨，被告及公訴人對
    於本件改依簡式審判程序審理亦均表示無意見，本院即依前
    揭刑事訴訟法規定，裁定本件進行簡式審判程序，末此敘明
    。
據上論斷，應依刑事訴訟法第299 條第1 項前段、第273 條之1
第1 項，毒品危害防制條例第10條第1 項、第2 項、第18條第1
項前段，刑法第11條、第41條第1 項、第2 項、第51條第5 款，
判決如主文。
本案經檢察官王家春到庭執行職務。
中    華    民    國    97    年    6     月    27    日
                  刑事第十九庭  法  官  許必奇
上列正本證明與原本無異。
如不服本判決，應於判決送達後十日內敘明上訴理由，向本院提
出上訴狀（應附繕本），上訴於臺灣高等法院。
                                書記官  金和國
中    華    民    國    97    年    6     月    27    日
附錄：
毒品危害防制條例第10條：
施用第一級毒品者，處 6 月以上 5 年以下有期徒刑。
施用第二級毒品者，處 3 年以下有期徒刑。


司法院資訊處製作；財團法人民間司法改革基金會備份。
